臺灣臺中地方法院刑事判決
111年度易字第827號
公  訴  人  臺灣臺中地方檢察署檢察官
被      告  陳青祥



上列被告因竊盜案件，經檢察官提起公訴（110年度偵字第41232
號、111年度偵字第11316號），本院判決如下：
    主    文
陳青祥犯如附表主文欄所示之罪，各處如附表主文欄所示之刑及
沒收。應執行有期徒刑壹年貳月。
    犯罪事實
一、陳青祥、葉人豪（待其到案後由本院另行審結）、藍文婕（
    經檢察官另行通緝）結夥3人，共同基於意圖為自己不法所有
    之竊盜犯意聯絡，於民國110年2月21日上午7時25分許，在黃
    仰慈所經營位於臺中市○區○○路0段000號之選物販賣機店，
    推由葉人豪在該店內佯以操作機台，擔任把風及遮擋監視器
    錄影之工作，陳青祥持客觀上足供作兇器使用之油壓剪（未
    扣案），破壞該店娃娃機台編號3、4、5、6、7、8號共計6
    台之零錢箱加裝鎖頭後，再持自備之娃娃機台公鑰（未扣案
    ）打開上開6台機台之零錢箱後，由藍文婕拿取零錢箱內零
    錢並將之倒入自備之袋子內，而自6台機台分別竊得新臺幣
    （下同）2000元、5000元、3000元、4000元、1000元、5000
    元（合計2萬元），得手後步行離去，並將上開金錢朋分花
    用一空。嗣黃仰慈發現其所有之上開6台機台之鎖頭遭破壞
    ，其內現金遭竊等情，即報警處理，為警調閱監視錄影畫面
    比對，循線查悉上情。
二、陳青祥基於意圖為自己不法所有之竊盜犯意，於110年2月16
    日清晨4時49分許，在臺中市○區○○路000號之娃娃機店，持
    客觀上足供作兇器使用之油壓剪（未扣案），破壞該店由龔
    維宣所管領之娃娃機台編號13、14、16共計3台之零錢箱加
    裝鎖頭，再持自備之娃娃機台公鑰（未扣案）打開上開3台
    機台之零錢箱後，將零錢箱內零錢倒入自備之袋子內，而自
    3台機台分別竊得8430元、4510元、710元（合計1萬3650元
    ）。嗣藍文婕（經檢察官另行通緝）於同日上午7時許到達
    上址娃娃機店與陳青祥見面，竟起意與陳青祥共同竊盜，陳
    青祥則接續先前竊盜犯意，而與藍文婕共同基於意圖為自己
    不法所有之竊盜犯意聯絡，於同日上午8時38分許，在同上娃
    娃機店，推由陳青祥持客觀上足供作兇器使用之油壓剪（未
    扣案），破壞該店由龔維宣所管領之娃娃機台編號7、8共計
    2台之零錢箱加裝鎖頭，再持自備之娃娃機台公鑰（未扣案
    ）打開上開2台機台之零錢箱後，由藍文婕將零錢箱內零錢
    倒入自備之袋子內，而自2台機臺分別竊得1萬2520元、7240
    元（合計1萬9760元），陳青祥、藍文婕得手後將金錢朋分
    ，陳青祥即騎乘牌照號碼276-MLM號普通重型機車離去，後
    將零錢花用一空。嗣經龔維宣發現遭竊而報警處理，為警調
    閱監視錄影畫面比對，循線查悉上情。
三、陳青祥基於意圖為自己不法所有之竊盜犯意，於110年4月26
    日清晨4時34分許，在臺中市東區旱溪街與德興一街之交岔
    路口附近娃娃機店，持客觀上足供作兇器使用之油壓剪（未
    扣案），破壞該店由歐志鉉所管領之娃娃機台之零錢箱加裝
    鎖頭，再持自備之娃娃機台公鑰打開機台之零錢箱後，將零
    錢箱內零錢約2000元藏放長褲左右口袋內，得手後步行離去
    。嗣經歐志鉉發現遭竊而報警處理，為警調閱監視錄影畫面
    比對，循線查悉上情。
四、案經黃仰慈訴由訴由臺中市政府警察局第一分局、龔維宣訴
    由臺中市政府警察局第三分局報告臺灣臺中地方檢察署檢察
    官偵查起訴。
    理    由
一、程序暨證據能力之說明：
    被告陳青祥所犯係死刑、無期徒刑或最輕本刑為3年以上有
    期徒刑或高等法院管轄第一審案件以外之罪，其於準備程序
    期日就被訴事實為有罪之陳述（見本院卷第138-139頁），
    經受命法官告知簡式審判程序之旨，並聽取當事人之意見後
    ，依刑事訴訟法第273條之1第1項規定，經合議庭裁定由受
    命法官獨任進行簡式審判程序。又依同法第273條之2、第15
    9條第2項等規定，簡式審判程序之證據調查，不受同法第15
    9條第1項、第161條之2、第161條之3、第163條之1及第164
    條至第170條規定之限制，合先敘明。
二、認定犯罪事實之理由及證據：
　　訊據被告就上開犯罪事實均坦承不諱（見本院卷第138-139
    頁），核與證人即共犯葉仁豪於警詢及偵詢時之證述、證人
    即告訴人龔維宣、證人即被害人黃仰慈及歐志鉉於警詢時之
    證述大致相符（見110偵41232卷第103-111、129-135、253-
    255頁，111偵11316卷第135-141、143頁），並有員警職務
    報告、現場照片、監視器錄影畫面翻拍照片（見110偵41232
    卷第93-95、187-195、197-211頁）、員警偵查報告書、車
    牌號碼000-000號車輛詳細資料報表、臺中市○區○○路000號
    地圖資料、110年2月16日現場照片及監視器錄影畫面翻拍照
    片、臺中市東區旱溪街與德興一街口地圖資料、110年4月26
    日監視器錄影畫面翻拍照片及被告於派出所之照片（見111
    偵11316卷第89-91、119、145-165、167-177頁），足認被
    告之自白與事實相符，堪以採信。綜上所述，本案事證明確
    ，被告上揭犯行均堪認定，均應依法論科。
三、論罪科刑：
　㈠法律構成要件之說明：　　　
　　1.按刑法第321條第1項第4款所稱結夥三人，係以結夥全體
      俱有責任能力，及有犯意之人為構成要件（最高法院91年
      度台上字第6075號判決意旨參照）。又按刑法第321條第1
      項第4款結夥三人以上竊盜罪，應以在場共同實施或在場
      參與分擔實施犯罪之人為限，不包括同謀共同正犯在內（
      最高法院87年度台上字第3197號判決意旨參照）。經查，
      被告就犯罪事實欄一部分，係與共犯葉人豪、藍文婕共同
      基於竊盜犯意聯絡，並均在場參與分擔實施，而共犯葉人
      豪、藍文婕均為有責任能力之人，是被告就犯罪事實欄一
      所為，自構成結夥三人以上竊盜。
　　2.按刑法第321條第1項第3款之攜帶兇器竊盜罪，係以行為
      人攜帶兇器竊盜為其加重條件，此所謂兇器，其種類並無
      限制，凡客觀上足對人之生命、身體、安全構成威脅，具
      有危險性之兇器均屬之，且祇須行竊時攜帶此種具有危險
      性之兇器為已足，並不以攜帶之初有行兇之意圖為必要（
      最高法院79年度台上字第5253號判決意旨參照）。經查，
      被告就犯罪事實欄一至三部分，均是持油壓剪犯案，考量
      油壓剪為金屬材質，質地堅硬銳利，客觀上足對人之生命
      身體安全構成威脅，是被告就犯罪事實欄一至三所為，自
      均構成攜帶兇器竊盜。
  ㈡核被告就犯罪事實欄一所為，係犯刑法第321條第1項第3、4
    款之結夥三人以上攜帶兇器竊盜罪。就犯罪事實欄二、三所
    為，均係犯刑法第321條第1項第3款之攜帶兇器竊盜罪。
  ㈢被告就犯罪事實欄一部分，與同案被告葉人豪、共犯藍文婕
    有犯意聯絡及行為分擔；就犯罪事實欄二部分，與共犯藍文
    婕有犯意聯絡及行為分擔，均應論以共同正犯（惟犯罪事實
    欄一之結夥竊盜罪本質即為共同犯罪，毋庸於主文罪名諭知
    係共同犯罪，最高法院83年度台上字第2520號判決參照）。
  ㈣被告就犯罪事實欄二部分（即起訴書犯罪事實二㈠㈡部分），
    係基於單一之犯意，於密接之時、地為之，所侵害之法益亦
    均相同，應認屬接續犯。公訴意旨認應數罪併罰，容有誤會
    。
  ㈤被告前因槍砲、強盜案件，經本院96年度訴字第2307號判決
    處有期徒刑3年5月、7年5月，並應執行有期徒刑10年，上訴
    後，迭經臺灣高等法院臺中分院96年度上訴字第2866號、最
    高法院97年度台上字第1919號判決駁回上訴而確定，於107
    年2月2日縮短刑期假釋出監，於108年2月10日保護管束期滿
    未經撤銷，視為執行完畢，此有臺灣高等法院被告前案紀錄
    表附卷可稽，另有公訴檢察官所提出之判決書列印本可參，
    復經本院針對被告是否構成累犯踐行辯論程序，堪認被告於
    5年內故意再犯本案有期徒刑以上之罪，為累犯，經參酌其
    於上揭強盜案件執行完畢後，竟再犯本案相同罪質之犯行，
    足見被告對於刑罰反應力薄弱，且依其犯罪情節，並無應量
    處最低法定刑，否則有違罪刑相當原則，暨有因無法適用刑
    法第59條酌量減輕其刑之規定，致其人身自由遭受過苛侵害
    之情形，爰依刑法第47條第1項規定及司法院釋字第775號解
    釋意旨，各加重其刑。
  ㈥爰審酌被告恣意竊取他人財物，欠缺法治觀念及自我控制能
    力，所為實屬不該；被告均坦承犯行，犯後態度固屬良好，
    然考量被告除前揭經依累犯論處之罪刑外，尚有相當多次竊
    盜之前案紀錄，自不宜輕縱，亦無被告所述應依刑法第59條
    酌減之情形；再衡以被告之智識程度及家庭經濟狀況（詳見
    本院卷第165頁），分別量處如附表主文欄所示之刑，並斟
    酌其所犯各罪侵害法益之異同、對侵害法益之加重效應及時
    間、空間之密接程度，而為整體評價後，定應執行刑如主文
    所示。
四、沒收：
　㈠犯罪所用之物：
　　按供犯罪所用、犯罪預備之物或犯罪所生之物，屬於犯罪行
    為人者，得沒收之；前二項之沒收，於全部或一部不能沒收
    或不宜執行沒收時，追徵其價額，刑法第38條第2項前段、
    第4項定有明文。經查，未扣案之油壓剪、機台鑰匙均為被
    告攜帶至現場並供其本案犯罪所用，爰依前開規定均宣告沒
    收，於全部或一部不能沒收或不宜執行沒收時，追徵其價額
    。
　㈡犯罪所得：
　　按犯罪所得，屬於犯罪行為人者，沒收之，但有特別規定者
    ，依其規定；前2項之沒收，於全部或一部不能沒收或不宜
    執行沒收時，追徵其價額，刑法第38條之1第1項、第3項分
    別定有明文。經查：
　　1.犯罪事實欄一部分，被告供稱係與共犯葉人豪、藍文婕平
      分竊得財物，是被告就此部分犯罪所得為6666元（計算式
      ：20000/3=6666.6，小數點以下無條件捨去），應依前揭
      規定宣告沒收及追徵。
　　2.犯罪事實欄二部分，被告供稱係與共犯藍文婕平分竊得財
      物，是被告就此部分犯罪所得為16705元（計算式：[1365
      0+19760]/2=16705），應依前揭規定宣告沒收及追徵。
　　3.犯罪事實欄三部分，被告係獨自竊盜而取得竊得財物，是
      被告就此部分犯罪所得為2000元，應依前揭規定宣告沒收
      及追徵。
據上論斷，應依刑事訴訟法第273條之1第1項、第299條第1項前
段，刑法第321條第1項第3款、第4款、第28條、第47條第1項、
第51條第5款、第38條第2項前段、第4項、第38條之1第1項、第3
項，刑法施行法第1條之1第1項，判決如主文。
本案經檢察官林宏昌提起公訴，檢察官王宜璇到庭執行職務。
中　　華　　民　　國　　111 　年　　7 　　月　　6 　　日
                  刑事第十四庭  法  官  田雅心
以上正本證明與原本無異。
如不服本判決應於收受送達後20日內向本院提出上訴書狀，並應
敘述具體理由；其未敘述上訴之理由者，應於上訴期間屆滿後20
日內向本院補提理由書（均須按他造當事人之人數附繕本）「切
勿逕送上級法院」。
告訴人或被害人如不服判決，應備理由具狀向檢察官請求上訴，
上訴期間之計算，以檢察官收受判決正本之日起算。
　　                        　　書記官  王嘉麒
中　　華　　民　　國　　111 　年　　7 　　月　　6 　　日
【附錄論罪科刑法條】
刑法第321條
犯前條第1項、第2項之罪而有下列情形之一者，處6月以上5年以
下有期徒刑，得併科50萬元以下罰金：
一、侵入住宅或有人居住之建築物、船艦或隱匿其內而犯之。
二、毀越門窗、牆垣或其他安全設備而犯之。
三、攜帶兇器而犯之。
四、結夥三人以上而犯之。
五、乘火災、水災或其他災害之際而犯之。
六、在車站、港埠、航空站或其他供水、陸、空公眾運輸之舟、
    車、航空機內而犯之。
前項之未遂犯罰之。
【附表】
編號 犯罪事實 主文 1 犯罪事實欄一 陳青祥犯結夥三人以上攜帶兇器竊盜罪，累犯，處有期徒刑玖月。未扣案之油壓剪壹支、鑰匙壹支及犯罪所得新臺幣6666元均沒收，於全部或一部不能沒收或不宜執行沒收時，追徵其價額。 2 犯罪事實欄二 陳青祥共同犯攜帶兇器竊盜罪，累犯，處有期徒刑捌月。未扣案之油壓剪壹支、鑰匙壹支及犯罪所得新臺幣1萬6705元均沒收，於全部或一部不能沒收或不宜執行沒收時，追徵其價額。 3 犯罪事實欄三 陳青祥犯攜帶兇器竊盜罪，累犯，處有期徒刑柒月。未扣案之油壓剪壹支、鑰匙壹支及犯罪所得新臺幣2000元均沒收，於全部或一部不能沒收或不宜執行沒收時，追徵其價額。